kpv.aff
FLAG long
SFX Q1 Y 330 # аббревиатура + -
SFX Q1 0 -а .
SFX Q1 0 -ад .
SFX Q1 0 -ам .
SFX Q1 0 -анӧй .
SFX Q1 0 -аныд .
SFX Q1 0 -аным .
SFX Q1 0 -аныс .
SFX Q1 0 -ас .
SFX Q1 0 -кӧд .
SFX Q1 0 -ла .
SFX Q1 0 -лань .
SFX Q1 0 -ланьным .
SFX Q1 0 -ланьныс .
SFX Q1 0 -ланьӧдзныд .
SFX Q1 0 -ланьӧдзным .
SFX Q1 0 -ланьӧдзныс .
SFX Q1 0 -ланьӧдзыд .
SFX Q1 0 -ланьӧдзым .
SFX Q1 0 -ланьӧдзыс .
SFX Q1 0 -ланьӧдныд .
SFX Q1 0 -ланьӧдным .
SFX Q1 0 -ланьӧдныс .
SFX Q1 0 -ланьӧдыд .
SFX Q1 0 -ланьӧдым .
SFX Q1 0 -ланьӧдыс .
SFX Q1 0 -ланьсьыд .
SFX Q1 0 -ланьсьым .
SFX Q1 0 -ланьсьыныд .
SFX Q1 0 -ланьсьыным .
SFX Q1 0 -ланьсьыныс .
SFX Q1 0 -ланьсьыс .
SFX Q1 0 -ланьсяньныд .
SFX Q1 0 -ланьсяньным .
SFX Q1 0 -ланьсяньныс .
SFX Q1 0 -ланьсяньыд .
SFX Q1 0 -ланьсяньыс .
SFX Q1 0 -ланьтіныд .
SFX Q1 0 -ланьтіным .
SFX Q1 0 -ланьтіныс .
SFX Q1 0 -ланьтіыд .
SFX Q1 0 -ланьтіым .
SFX Q1 0 -ланьтіыс .
SFX Q1 0 -ланьыд .
SFX Q1 0 -ланьым .
SFX Q1 0 -ланьыс .
SFX Q1 0 -ланяд .
SFX Q1 0 -ланям .
SFX Q1 0 -ланяныд .
SFX Q1 0 -ланяным .
SFX Q1 0 -ланяныс .
SFX Q1 0 -ланяс .
SFX Q1 0 -лӧн .
SFX Q1 0 -лӧнӧсь .
SFX Q1 0 -лы .
SFX Q1 0 -лысь .
SFX Q1 0 -над .
SFX Q1 0 -нам .
SFX Q1 0 -наныд .
SFX Q1 0 -наным .
SFX Q1 0 -наныс .
SFX Q1 0 -нас .
SFX Q1 0 -ныд .
SFX Q1 0 -ныдкӧд .
SFX Q1 0 -ныдла .
SFX Q1 0 -ныдлань .
SFX Q1 0 -ныдлӧн .
SFX Q1 0 -ныдлы .
SFX Q1 0 -ныдлысь .
SFX Q1 0 -ным .
SFX Q1 0 -нымкӧд .
SFX Q1 0 -нымла .
SFX Q1 0 -нымлань .
SFX Q1 0 -нымлӧн .
SFX Q1 0 -нымлы .
SFX Q1 0 -нымлысь .
SFX Q1 0 -нымӧс .
SFX Q1 0 -ныс .
SFX Q1 0 -ныскӧд .
SFX Q1 0 -нысла .
SFX Q1 0 -ныслань .
SFX Q1 0 -ныслӧн .
SFX Q1 0 -ныслы .
SFX Q1 0 -ныслысь .
SFX Q1 0 -нысӧ .
SFX Q1 0 -нытӧ .
SFX Q1 0 -ӧ .
SFX Q1 0 -ӧд .
SFX Q1 0 -ӧдз .
SFX Q1 0 -ӧдзныд .
SFX Q1 0 -ӧдзным .
SFX Q1 0 -ӧдзныс .
SFX Q1 0 -ӧдзыд .
SFX Q1 0 -ӧдзым .
SFX Q1 0 -ӧдзыс .
SFX Q1 0 -ӧдныд .
SFX Q1 0 -ӧдным .
SFX Q1 0 -ӧдныс .
SFX Q1 0 -ӧдыд .
SFX Q1 0 -ӧдым .
SFX Q1 0 -ӧдыс .
SFX Q1 0 -ӧй .
SFX Q1 0 -ӧйкӧд .
SFX Q1 0 -ӧйла .
SFX Q1 0 -ӧйлань .
SFX Q1 0 -ӧйланьсянь .
SFX Q1 0 -ӧйлӧн .
SFX Q1 0 -ӧйлы .
SFX Q1 0 -ӧйлысь .
SFX Q1 0 -ӧйся .
SFX Q1 0 -ӧйсянь .
SFX Q1 0 -ӧйтӧг .
SFX Q1 0 -ӧн .
SFX Q1 0 -ӧнӧсь .
SFX Q1 0 -ӧс .
SFX Q1 0 -са .
SFX Q1 0 -сӧ .
SFX Q1 0 -сьыд .
SFX Q1 0 -сьым .
SFX Q1 0 -сьыныд .
SFX Q1 0 -сьыным .
SFX Q1 0 -сьыныс .
SFX Q1 0 -сьыс .
SFX Q1 0 -ся .
SFX Q1 0 -сяныд .
SFX Q1 0 -сяным .
SFX Q1 0 -сяныс .
SFX Q1 0 -сянь .
SFX Q1 0 -сяньныд .
SFX Q1 0 -сяньным .
SFX Q1 0 -сяньныс .
SFX Q1 0 -сяньыд .
SFX Q1 0 -сяньым .
SFX Q1 0 -сяньыс .
SFX Q1 0 -сяыд .
SFX Q1 0 -сяыс .
SFX Q1 0 -ті .
SFX Q1 0 -тіныд .
SFX Q1 0 -тіным .
SFX Q1 0 -тіныс .
SFX Q1 0 -тіыд .
SFX Q1 0 -тіым .
SFX Q1 0 -тіыс .
SFX Q1 0 -тӧ .
SFX Q1 0 -тӧг .
SFX Q1 0 -тӧгныд .
SFX Q1 0 -тӧгным .
SFX Q1 0 -тӧгныс .
SFX Q1 0 -тӧгыд .
SFX Q1 0 -тӧгыс .
SFX Q1 0 -ыд .
SFX Q1 0 -ыдкӧд .
SFX Q1 0 -ыдла .
SFX Q1 0 -ыдлӧн .
SFX Q1 0 -ыдлы .
SFX Q1 0 -ыдлысь .
SFX Q1 0 -ын .
SFX Q1 0 -ынӧсь .
SFX Q1 0 -ыс .
SFX Q1 0 -ыскӧд .
SFX Q1 0 -ысла .
SFX Q1 0 -ыслӧн .
SFX Q1 0 -ыслы .
SFX Q1 0 -ыслысь .
SFX Q1 0 -ысь .
SFX Q1 0 -ысьӧсь .
SFX Q1 0 -яс .
SFX Q1 0 -ясад .
SFX Q1 0 -ясам .
SFX Q1 0 -ясанӧй .
SFX Q1 0 -ясаныд .
SFX Q1 0 -ясаным .
SFX Q1 0 -ясаныс .
SFX Q1 0 -ясас .
SFX Q1 0 -яскӧд .
SFX Q1 0 -яскӧдныд .
SFX Q1 0 -яскӧдным .
SFX Q1 0 -яскӧдныс .
SFX Q1 0 -яскӧдыд .
SFX Q1 0 -яскӧдыс .
SFX Q1 0 -ясла .
SFX Q1 0 -яслань .
SFX Q1 0 -ясланьным .
SFX Q1 0 -ясланьныс .
SFX Q1 0 -ясланьӧдзныд .
SFX Q1 0 -ясланьӧдзным .
SFX Q1 0 -ясланьӧдзныс .
SFX Q1 0 -ясланьӧдзыд .
SFX Q1 0 -ясланьӧдзым .
SFX Q1 0 -ясланьӧдзыс .
SFX Q1 0 -ясланьӧдныд .
SFX Q1 0 -ясланьӧдным .
SFX Q1 0 -ясланьӧдныс .
SFX Q1 0 -ясланьӧдыд .
SFX Q1 0 -ясланьӧдым .
SFX Q1 0 -ясланьӧдыс .
SFX Q1 0 -ясланьсьыд .
SFX Q1 0 -ясланьсьым .
SFX Q1 0 -ясланьсьыныд .
SFX Q1 0 -ясланьсьыным .
SFX Q1 0 -ясланьсьыныс .
SFX Q1 0 -ясланьсьыс .
SFX Q1 0 -ясланьсяньныд .
SFX Q1 0 -ясланьсяньным .
SFX Q1 0 -ясланьсяньныс .
SFX Q1 0 -ясланьсяньыд .
SFX Q1 0 -ясланьсяньыс .
SFX Q1 0 -ясланьтіныд .
SFX Q1 0 -ясланьтіным .
SFX Q1 0 -ясланьтіныс .
SFX Q1 0 -ясланьтіыд .
SFX Q1 0 -ясланьтіым .
SFX Q1 0 -ясланьтіыс .
SFX Q1 0 -ясланьыд .
SFX Q1 0 -ясланьым .
SFX Q1 0 -ясланьыс .
SFX Q1 0 -ясланяд .
SFX Q1 0 -ясланям .
SFX Q1 0 -ясланяныд .
SFX Q1 0 -ясланяным .
SFX Q1 0 -ясланяныс .
SFX Q1 0 -ясланяс .
SFX Q1 0 -яслӧн .
SFX Q1 0 -яслы .
SFX Q1 0 -яслысь .
SFX Q1 0 -яснад .
SFX Q1 0 -яснам .
SFX Q1 0 -яснаныд .
SFX Q1 0 -яснаным .
SFX Q1 0 -яснаныс .
SFX Q1 0 -яснас .
SFX Q1 0 -ясныд .
SFX Q1 0 -ясныдкӧд .
SFX Q1 0 -ясныдла .
SFX Q1 0 -ясныдлань .
SFX Q1 0 -ясныдлӧн .
SFX Q1 0 -ясныдлы .
SFX Q1 0 -ясныдлысь .
SFX Q1 0 -ясным .
SFX Q1 0 -яснымкӧд .
SFX Q1 0 -яснымла .
SFX Q1 0 -яснымлань .
SFX Q1 0 -яснымлӧн .
SFX Q1 0 -яснымлы .
SFX Q1 0 -яснымлысь .
SFX Q1 0 -яснымӧс .
SFX Q1 0 -ясныс .
SFX Q1 0 -ясныскӧд .
SFX Q1 0 -яснысла .
SFX Q1 0 -ясныслань .
SFX Q1 0 -ясныслӧн .
SFX Q1 0 -ясныслы .
SFX Q1 0 -ясныслысь .
SFX Q1 0 -яснысӧ .
SFX Q1 0 -яснытӧ .
SFX Q1 0 -ясӧ .
SFX Q1 0 -ясӧд .
SFX Q1 0 -ясӧдз .
SFX Q1 0 -ясӧдзныд .
SFX Q1 0 -ясӧдзным .
SFX Q1 0 -ясӧдзныс .
SFX Q1 0 -ясӧдзыд .
SFX Q1 0 -ясӧдзым .
SFX Q1 0 -ясӧдзыс .
SFX Q1 0 -ясӧдныд .
SFX Q1 0 -ясӧдным .
SFX Q1 0 -ясӧдныс .
SFX Q1 0 -ясӧдыд .
SFX Q1 0 -ясӧдым .
SFX Q1 0 -ясӧдыс .
SFX Q1 0 -ясӧй .
SFX Q1 0 -ясӧйкӧд .
SFX Q1 0 -ясӧйла .
SFX Q1 0 -ясӧйлань .
SFX Q1 0 -ясӧйланьсянь .
SFX Q1 0 -ясӧйлӧн .
SFX Q1 0 -ясӧйлы .
SFX Q1 0 -ясӧйлысь .
SFX Q1 0 -ясӧйся .
SFX Q1 0 -ясӧйсянь .
SFX Q1 0 -ясӧйтӧг .
SFX Q1 0 -ясӧн .
SFX Q1 0 -ясӧс .
SFX Q1 0 -яссӧ .
SFX Q1 0 -яссьыд .
SFX Q1 0 -яссьым .
SFX Q1 0 -яссьыныд .
SFX Q1 0 -яссьыным .
SFX Q1 0 -яссьыныс .
SFX Q1 0 -яссьыс .
SFX Q1 0 -ясся .
SFX Q1 0 -яссяныд .
SFX Q1 0 -яссяным .
SFX Q1 0 -яссяныс .
SFX Q1 0 -яссянь .
SFX Q1 0 -яссяньныд .
SFX Q1 0 -яссяньным .
SFX Q1 0 -яссяньныс .
SFX Q1 0 -яссяньыд .
SFX Q1 0 -яссяньым .
SFX Q1 0 -яссяньыс .
SFX Q1 0 -яссяыд .
SFX Q1 0 -яссяыс .
SFX Q1 0 -ясті .
SFX Q1 0 -ястіныд .
SFX Q1 0 -ястіным .
SFX Q1 0 -ястіныс .
SFX Q1 0 -ястіыд .
SFX Q1 0 -ястіым .
SFX Q1 0 -ястіыс .
SFX Q1 0 -ястӧ .
SFX Q1 0 -ястӧг .
SFX Q1 0 -ястӧгныд .
SFX Q1 0 -ястӧгным .
SFX Q1 0 -ястӧгныс .
SFX Q1 0 -ястӧгыд .
SFX Q1 0 -ястӧгыс .
SFX Q1 0 -ясыд .
SFX Q1 0 -ясыдкӧд .
SFX Q1 0 -ясыдла .
SFX Q1 0 -ясыдлӧн .
SFX Q1 0 -ясыдлы .
SFX Q1 0 -ясыдлысь .
SFX Q1 0 -ясын .
SFX Q1 0 -ясыс .
SFX Q1 0 -ясыскӧд .
SFX Q1 0 -ясысла .
SFX Q1 0 -ясыслӧн .
SFX Q1 0 -ясыслы .
SFX Q1 0 -ясыслысь .
SFX Q1 0 -ясысь .

SFX Q2 Y 1 # абр с деффисом
SFX Q2 0 0 .

SFX Q3 Y 1 # абр с точкой
SFX Q3 0 0 .

SFX S1 Y 4 #  l/v
SFX S1 0 0/O1 .
SFX S1 в л/O2 .
SFX S1 0 0/O3 .
SFX S1 0 0/O6 .

SFX S2 Y 56 # +й +J
SFX S2 0 0/O1 .
SFX S2 0 0/O3 .
SFX S2 0 0/O6 .
SFX S2 0 ъя .
SFX S2 0 ъяӧсь .
SFX S2 0 ъяд .
SFX S2 0 ъям .
SFX S2 0 ъянӧй .
SFX S2 0 ъяныд .
SFX S2 0 ъяным .
SFX S2 0 ъяныс .
SFX S2 0 ъяс .
SFX S2 0 йӧ .
SFX S2 0 йӧд .
SFX S2 0 йӧдз .
SFX S2 0 йӧдзныд .
SFX S2 0 йӧдзным .
SFX S2 0 йӧдзныс .
SFX S2 0 йӧдзыд .
SFX S2 0 йӧдзым .
SFX S2 0 йӧдзыс .
SFX S2 0 йӧдныд .
SFX S2 0 йӧдным .
SFX S2 0 йӧдныс .
SFX S2 0 йӧдыд .
SFX S2 0 йӧдым .
SFX S2 0 йӧдыс .
SFX S2 0 йӧй .
SFX S2 0 йӧйкӧд .
SFX S2 0 йӧйла .
SFX S2 0 йӧйлань .
SFX S2 0 йӧйланьсянь .
SFX S2 0 йӧйлӧн .
SFX S2 0 йӧйлы .
SFX S2 0 йӧйлысь .
SFX S2 0 йӧйся .
SFX S2 0 йӧйсянь .
SFX S2 0 йӧйтӧг .
SFX S2 0 йӧн .
SFX S2 0 йӧс .
SFX S2 0 йыд .
SFX S2 0 йыдкӧд .
SFX S2 0 йыдла .
SFX S2 0 йыдлӧн .
SFX S2 0 йыдлы .
SFX S2 0 йыдлысь .
SFX S2 0 йын .
SFX S2 0 йынӧсь .
SFX S2 0 йыс .
SFX S2 0 йыскӧд .
SFX S2 0 йысла .
SFX S2 0 йыслӧн .
SFX S2 0 йыслы .
SFX S2 0 йыслысь .
SFX S2 0 йысь .
SFX S2 0 йысьӧсь .

SFX S3 Y 5 # +к 
SFX S3 0 0/O1 .
SFX S3 0 к/O2 .
SFX S3 0 0/O3 .
SFX S3 0 к/O5 .
SFX S3 0 0/O6 .

SFX S4 Y 56 # -лль
SFX S4 0 0/O1 .
SFX S4 0 0/O3 .
SFX S4 0 0/O6 .
SFX S4 ь ля .
SFX S4 ь ляӧсь .
SFX S4 ь ляд .
SFX S4 ь лям .
SFX S4 ь лянӧй .
SFX S4 ь ляныд .
SFX S4 ь ляным .
SFX S4 ь ляныс .
SFX S4 ь ляс .
SFX S4 ь льӧ .
SFX S4 ь льӧд .
SFX S4 ь льӧдз .
SFX S4 ь льӧдзныд .
SFX S4 ь льӧдзным .
SFX S4 ь льӧдзныс .
SFX S4 ь льӧдзыд .
SFX S4 ь льӧдзым .
SFX S4 ь льӧдзыс .
SFX S4 ь льӧдныд .
SFX S4 ь льӧдным .
SFX S4 ь льӧдныс .
SFX S4 ь льӧдыд .
SFX S4 ь льӧдым .
SFX S4 ь льӧдыс .
SFX S4 ь льӧй .
SFX S4 ь льӧйкӧд .
SFX S4 ь льӧйла .
SFX S4 ь льӧйлань .
SFX S4 ь льӧйланьсянь .
SFX S4 ь льӧйлӧн .
SFX S4 ь льӧйлы .
SFX S4 ь льӧйлысь .
SFX S4 ь льӧйся .
SFX S4 ь льӧйсянь .
SFX S4 ь льӧйтӧг .
SFX S4 ь льӧн .
SFX S4 ь льӧс .
SFX S4 ь льӧс .
SFX S4 ь льыд .
SFX S4 ь льыдкӧд .
SFX S4 ь льыдла .
SFX S4 ь льыдлӧн .
SFX S4 ь льыдлы .
SFX S4 ь льыдлысь .
SFX S4 ь льын .
SFX S4 ь льынӧсь .
SFX S4 ь льыс .
SFX S4 ь льыскӧд .
SFX S4 ь льысла .
SFX S4 ь льыслӧн .
SFX S4 ь льыслы .
SFX S4 ь льыслысь .
SFX S4 ь льысь .

SFX S5 Y 56 # -ддя
SFX S5 0 0/O1 .
SFX S5 0 0/O3 .
SFX S5 0 0/O6 .
SFX S5 ь дя .
SFX S5 ь дяӧсь .
SFX S5 ь дяд .
SFX S5 ь дям .
SFX S5 ь дянӧй .
SFX S5 ь дяныд .
SFX S5 ь дяным .
SFX S5 ь дяныс .
SFX S5 ь дяс .
SFX S5 ь дьӧ .
SFX S5 ь дьӧд .
SFX S5 ь дьӧдз .
SFX S5 ь дьӧдзныд .
SFX S5 ь дьӧдзным .
SFX S5 ь дьӧдзныс .
SFX S5 ь дьӧдзыд .
SFX S5 ь дьӧдзым .
SFX S5 ь дьӧдзыс .
SFX S5 ь дьӧдныд .
SFX S5 ь дьӧдным .
SFX S5 ь дьӧдныс .
SFX S5 ь дьӧдыд .
SFX S5 ь дьӧдым .
SFX S5 ь дьӧдыс .
SFX S5 ь дьӧй .
SFX S5 ь дьӧйкӧд .
SFX S5 ь дьӧйла .
SFX S5 ь дьӧйлань .
SFX S5 ь дьӧйланьсянь .
SFX S5 ь дьӧйлӧн .
SFX S5 ь дьӧйлы .
SFX S5 ь дьӧйлысь .
SFX S5 ь дьӧйся .
SFX S5 ь дьӧйсянь .
SFX S5 ь дьӧйтӧг .
SFX S5 ь дьӧн .
SFX S5 ь дьӧс .
SFX S5 ь дьӧс .
SFX S5 ь дьыд .
SFX S5 ь дьыдкӧд .
SFX S5 ь дьыдла .
SFX S5 ь дьыдлӧн .
SFX S5 ь дьыдлы .
SFX S5 ь дьыдлысь .
SFX S5 ь дьын .
SFX S5 ь дьынӧсь .
SFX S5 ь дьыс .
SFX S5 ь дьыскӧд .
SFX S5 ь дьысла .
SFX S5 ь дьыслӧн .
SFX S5 ь дьыслы .
SFX S5 ь дьыслысь .
SFX S5 ь дьысь .

SFX S6 Y 5 # -ддз
SFX S6 0 0/O1 .
SFX S6 з дз/O2 .
SFX S6 0 0/O3 .
SFX S6 з дз/O5 .
SFX S6 0 0/O6 .

SFX S7 Y 5 # -м
SFX S7 0 0/O1 .
SFX S7 0 м/O2 .
SFX S7 0 0/O3 .
SFX S7 0 м/O5 .
SFX S7 0 0/O6 .

SFX S8 Y 5 # +т
SFX S8 0 0/O1 .
SFX S8 0 т/O2 .
SFX S8 0 0/O3 .
SFX S8 0 т/O5 .
SFX S8 0 0/O6 .

SFX S9 Y 6 # существительные -пи
SFX S9 0 0/O1 .
SFX S9 0 0/O2 .
SFX S9 0 0/O5 .
SFX S9 0 ян/O1 .
SFX S9 0 ян/O2 .
SFX S9 0 ян/O5 .

SFX T1 Y 4 # роч топоним
SFX T1 0 0/O1 .
SFX T1 0 0/O2 .
SFX T1 0 0/O5 .
SFX T1 0 0/O6 .

SFX T2 Y 4 # коми топоним
SFX T2 0 0/O1 .
SFX T2 0 0/O2 .
SFX T2 0 0/O5 .
SFX T2 0 0/O6 .

SFX T3 Y 3 #  топоним коми вариант
SFX T3 0 0/O1 .
SFX T3 0 0/O2 .
SFX T3 0 0/O6 .

SFX T4 Y 3 #  топоним роч вариант
SFX T4 0 0/O1 .
SFX T4 0 0/O2 .
SFX T4 0 0/O6 .

SFX T5 Y 3 #  топоним-определение
SFX T5 0 0/O1 .
SFX T5 0 0/O2 .
SFX T5 0 0/O6 .

SFX T6 Y 3 #  мифические топонимы
SFX T6 0 0/O1 .
SFX T6 0 0/O2 .
SFX T6 0 0/O6 .

SFX U1 Y 5 # глагол ны 321
SFX U1 ны 0/V1 .
SFX U1 ны 0/V3 .
SFX U1 ны 0/V6 .
SFX U1 ны 0/V7 .
SFX U1 ны 0/V5 .

SFX U2 Y 5 # глагол [слнтд]ны 17716
SFX U2 ны 0/V1 .
SFX U2 ны 0/V4 .
SFX U2 ны 0/V6 .
SFX U2 ны 0/V7 .
SFX U2 ны 0/V5 .

SFX U3 Y 5 # глагол ьны 1684: 
SFX U3 ьны 0/V2 .
SFX U3 ьны 0/V3 .
SFX U3 ны 0/V6 .
SFX U3 ны 0/V7 .
SFX U3 ны 0/V5 .

SFX U4 Y 5 # глагол [^д]зны 9
SFX U4 ны 0/V1 .
SFX U4 ны 0/V4 .
SFX U4 ны 0/V6 .
SFX U4 ны 0/V7 .
SFX U4 ны 0/V5 .

SFX U5 Y 5 # глагол дзны 201
SFX U5 ны 0/V1 .
SFX U5 ны 0/V3 .
SFX U5 ны 0/V6 .
SFX U5 ны 0/V7 .
SFX U5 ны 0/V5 .

SFX U6 Y 5 # глагол йны 16
SFX U6 йны 0/V2 .
SFX U6 ны 0/V3 .
SFX U6 ны 0/V6 .
SFX U6 ны 0/V7 .
SFX U6 ны 0/V5 .

SFX U7 Y 5 # глагол вны 28406
SFX U7 вны л/V1 .
SFX U7 вны л/V4 .
SFX U7 вны л/V6 .
SFX U7 вны л/V7 .
SFX U7 ны 0/V5 .

SFX U9 Y 5 # локны 1
SFX U9 ны т/V1 .
SFX U9 ны т/V4 .
SFX U9 ны т/V6 .
SFX U9 ны т/V7 .
SFX U9 ны 0/V5 .
